臺灣板橋地方法院民事判決  九十一年度訴字第一七○號
    原      告    丙○○○
                  丁○○
                  戊○○
                  甲○○
    被      告    乙○○
右當事人間請求損害賠償事件，本院判決如左：
    主      文
原告之訴及假執行之聲請均駁回。
訴訟費用由原告負擔。
    事      實
甲、原告方面：
壹、聲明：
  一、被告應給付原告新台幣（下同）一百四十四萬二千元，及自起訴狀繕本送達翌
      日起至清償日止，按年息百分之五計算之利息。
  二、原告願供擔保請准宣告假執行。
貳、陳述：
  一、按因不動產涉訟者，得由不動產所在地之法院管轄，民事訴訟法第十條第二項
      定有明文。本件因不動產買賣而涉訟，而本件不動產係坐落於台北縣三重市○
      ○段○○段二五之一六地號，屬於本院管轄，合先敘明。
  二、原告丙○○○、丁○○、戊○○、甲○○係王萬得之繼承人，民國八十年間，
      王萬得與乙○○、王萬福、王皆得等兄弟協商就彼等共有坐落於三重市○○段
      ○○段二五之十六地號土地上興建七層樓房一棟，由於每人持有土地面積各不
      相同，為配合房屋之分配，當時協議由王萬得以每坪土地五十萬元之價錢向乙
      ○○購買基地土地四坪，向王皆得購買基地土地一點四六坪，並由王萬得交付
      乙○○二百萬元，交付王皆得七十三萬元，嗣王萬得於八十一年七月四日過世
      ，至八一年十月十二日王皆得女兒王菁蓮在辦理土地過戶時，乙○○部分只過
      戶土地０‧九三坪與戊○○，王皆得部分亦只過戶０‧一五坪與戊○○（證一
      ），經王萬得之繼承人向王皆得、乙○○催討，於八十九年九月三十日，始由
      王皆得補償返還原告四十萬元，此有同意書一紙可證（證二），而乙○○則均
      藉詞推諉，並說當初是講『以每坪五十萬元買房屋之坪數，並非買土地等語』
      ，惟當初合建七層樓房屋，其建築費每坪七萬二千元，係由各地主自行出資興
      建，當時協議時是講購買土地每坪五十萬元。兩造於八十四年間在三重市○○
      路九十五巷十二號一樓王皆得家裏協商時，被告亦坦承其合建後，其土地辦理
      移轉，已經有少了四坪，此有當時談話之錄音帶語譯本可證（證三），足證當
      時是協商由王萬得向被告以二百萬元購買合建基地土地四坪。
  三、本件系爭土地合建時即規劃要興建「賓館」，因設計時賓館之大門及一樓之櫃
      台、大廳係蓋在原告分得之土地上（系爭土地於合建前已依持分劃分成四部分
      ），如照原土地持分分配，一樓櫃台、大廳所佔用部分已超出原告所應分得一
      樓之部分（當時協議將一樓部分劃分出四個獨立之建號，由各人分得獨立之所
      有權，見被告提出之證二），故兄弟協議由原告之被繼承人王萬得向王皆得購
      買一．四六坪土地，向被告乙○○購買四坪土地，如此一來，王萬得始可於一
      樓部分分得較多之面積，而將一樓櫃台、大廳所在之位置均劃入王萬得分得之
      部分。
  四、八十年合建時，因之前王萬得兄弟曾將系爭土地附近之共有土地賣與他人，每
      坪五十八萬元，故在協商時，始會說，賣別人一坪五十八萬元，自己兄弟以每
      坪五十萬元計算即可。惟如依乙○○事後移轉於原告之土地只有０．九三坪計
      算，則王萬得向被告購買之土地，即變成每坪土地二百十五萬元，根本無此一
      行情。按王萬得與被告及王萬福原有土地之持分本相同，因王萬得一樓部分為
      配合賓館櫃台大廳之設計須分得較大之面積，故須向被告購買土地，當初大略
      概算須向被告購買土地四坪左右，一樓部分才能分得現有建物之面積，至於建
      築費則按每人分得之面積，實際自行出資分攤，則王萬得交付與被告之二百萬
      元，如不是向被告購買土地，則係購買何物？而被告又何以會移轉土地０．九
      三坪土地與原告？
  五、被告辯稱合建後所分得一樓房屋之面積比原告短少一四．五五坪，土地部分比
      原告少二．０二坪，惟查被告與原告之被繼承人王萬得土地坪數原本相同，因
      後來協議由王萬得以七十三萬元向王皆得購買土地一．四六坪，以二百萬元向
      乙○○購買土地四坪，則依原協議原告之土地應多出五．四六坪，被告之土地
      應減少四坪，且縱依證人王菁蓮於鈞院審理時證稱乙○○只要過戶０．九三坪
      土地與原告，王皆得過戶土地０．一五坪與原告，原告一樓房屋就可以分得現
      狀之大小。因而依後來王菁蓮所辦理之土地移轉，原告之土地較原來多出一．
      ０八坪，被告乙○○之土地較原來面積減少０．九三坪來計算，土地部分，被
      告剩餘之土地本來就應較原告少二．０一坪，又原告向被告及王皆得共購買一
      ．０八坪之土地，則其可多分得之建物，以蓋七層樓來計算建物就應多出七．
      五六建坪（1.08×7=7.56），因一樓以上原告與被告係各均分一又三分之一層
      樓，故一樓部分原告自應較被告多分七．五六建坪，被告因土地持分減少０．
      九三坪，則一樓之建坪即應較原來減少六．五一建坪，兩相比較，被告分得之
      一樓房屋即應較原告少一四．０七建坪。故被告上開所辯，顯無理由。又系爭
      建物係設計為賓館使用，需整棟一齊出租，各所有權人按所佔坪數收取租金，
      一樓原告及王皆得所分得的部分係作大廳、櫃台、電梯等使用，被告所分得的
      係作餐飲部使用，因而面臨道路寬窄，就整體使用收益來說並無差別，且樓上
      部分被告係分得二樓，原告則分得四樓，如欲要分開來講，被告所分得之二樓
      應較原告所分得之四樓值錢。
  六、本件當初合建時，原告丁○○均有參與，並非如被告所述原告等人均係繼承人
      均不知情，且房屋建成後，被告並未依約移轉土地與原告，及至王萬得過世後
      ，因要辦理繼承，經原告等人一再催促，被告始辦理土地移轉，惟原告拿到權
      狀後發現土地移轉之坪數與當初約定不符，即一再向被告催討，八十四年並一
      齊聚於王皆得家討論處理事宜，此有錄音帶語譯本可證，嗣於九十年一月九日
      原告並有發函與被告催告返還溢領土地之價款，此亦有書函一件可證（證五）
      ，被告辯稱原告十年來從未催告顯與事實不符。另被告又辯稱「從未指示王菁
      蓮應如何辦理土地過戶，被告並不知情」等語，惟查土地過戶須要權狀及印鑑
      證明等文件，被告對辦理土地過戶之事不可能不知情，且債務人之代理人或使
      用人關於債之履行有故意或過失時，債務人應負同一責任，縱被告之代理人（
      使用人）王菁蓮於辦理土地移轉時，因過失而有短少過戶之情形時，被告亦應
      負短少之責任。
  七、兩造當初協議時，雙方確係同意以每坪土地五十萬元來計價，茲因被告否認，
      惟證人王菁蓮於鈞院審理時證稱當時該地區之土地每評約五十餘萬元，證人王
      皆得亦證稱當時兩造共有之另一筆土地賣與他人每坪約五十餘萬元，因而原告
      願減縮為以每坪六十萬元（以當時最高之市價）來計算本件買賣之土地單價。
  八、本案於合建時，王萬得確有付被告二百萬元，被告事後亦確有移轉土地０．九
      三坪與原告，如被告事後認原告只須向其購買０．九三坪土地，即可分得現有
      一樓房屋之面積，則被告收受王萬得欲購買四坪土地之二百萬元價金，卻只有
      移轉０．九三坪之土地，即有不當得利之情形，原告自得本於不當得利之法律
      關係，請求被告返還溢領之土地價款共一百四十四萬二千元（扣除被告已移轉
      於原告０．九三坪土地之價款，每坪以六十萬元計算，共五十五萬八千元）。
      又原告於九十一年三月二十五日審理時，追加主張不當得利之法律關係，係符
      合民事訴訟法第二百五十五條第一項第二款「請求之基礎事實同一者」，第七
      款「不甚礙被告之防禦及訴訟終結者」之規定，應為法之所許，並此敘明。
  九、另按出賣人所交付之特定物，其內含數量不及約定之數量者，其因可歸責於出
      賣人之事由所致者，買受人尚非不得依民法第二百二十七條關於不完全給付之
      規定，請求出賣人賠償損害。最高法院著有八十五年台上三一０九號判例。另
      依修正前民法第二百二十七條係規定「債務人不為給付或不為完全之給付者，
      債權人得聲請法院強制執行，並得請求損害賠償。」依學者通說認為該條文內
      容過於簡略，關於不完全給付之法律效果乃有類推適用給付不能及給付遲延規
      定之必要；另參之修正後之民法第二百二十七條係規定「因可歸責於債務人之
      事由，致為不完全給付者，債權人得依關於給付遲延或給付不能之規定行使其
      權利」。
  十、經查本件被告只交付原告０．九三坪土地，尚有三．０七坪土地拒不交付，則
      原告因被告之不完全給付，扣除被告已給付之０．九三坪土地價款五十五萬八
      千元外，原告尚受有一百四十四萬二千元之損害，自應由被告賠償。又因原告
      已將系爭土地之基地上房屋於八十八年四月十三日因買賣移轉登記與邱黃昭美
      及褚美雲（證四）則被告再將系爭土地移轉於原告已無利益，原告亦得依民法
      第二百三十二條「遲延後之給付，於債權人無利益者，債權人得拒絕其給付，
      並得請求賠償因不履行而生之損害」之規定，拒絕其給付，而請求賠償因其不
      履行而生之損害即土地價金之損害一百四十四萬二千元。因被告拒不給付，爰
      訴請判決如聲明，以保私權。
參、證據：提出左列證物為證。
    證一：土地登記簿謄本一份。
    證二：同意書影本一紙。
    證三：錄音帶語譯本一份。
    證四：建築改良物所有權狀影本及建物登記謄本各二份。
    證五：九十年一月九日函文及掛號郵件收件回執影本各一紙。
乙、被告方面：
壹、聲明：
  一、如主文第一項所示。
  二、如受不利之判決，願供擔保請准宣告免為假執行。
貳、陳述：
  一、原告起訴所陳事實與實情不符，不足採信：
    (一)查依原告所提證物一土地登記簿謄本可知，於八十年時，被告四兄弟所共有之
      三重市○○段○○段二五之一六地號土地，四人之持分比例依序為王皆得174/
      528 、王萬得118/528 、王萬福118/528 、乙○○118/528 ，即除了王皆得對
      系爭土地之持分面積較大外，其餘三兄弟持分面積均相同，故本件並無原告所
      稱因每人持有土地面積各不相同，為配合房屋分配，原告之被繼承人王萬得須
      向被告購買土地之情形。
    (二)次查原告及被告等兄弟四人於八十年間，協商就吾等共有坐落於三重市○○段
      ○○段二五｜一六地號之土地進行合建，而吾等四人最後分得之面積如下（詳
      答證二）：
    1.房屋面積部分：原告（二房）就一、四、七樓部分，分別分得三五．八九、一
      六九．八四、五六．六一坪，總計分得二六二．三四坪，被告（四房）就一、
      二、七樓部分，分別分得二一．三四、一六九．八四、五六．六一坪，總計分
      得二四七．七九坪，故被告於合建後所分得之房屋面積尚比原告短少一四．五
      五坪。
    2.土地面積部分：原告（二房）分得三六．七八坪，被告（四房）僅分得三四．
      七六坪，遠比原告短少二．○二坪。
    3.從而，原告主張被告短少給付原告三．○七坪顯然與事實有違。
    (三)另系爭建物一樓登記於被告乙○○之子王許二名下之店舖乙間（二一．三四坪
      ）係面臨環河南路二五四巷，路距十米寬；而原告所分得之一樓店舖乙間（三
      五．八九坪，現已出賣於訴外人褚美雲）則面臨成功路九十五巷，路距二十二
      米寬（詳答證三），原告所分得之建物顯比被告復占有地利之便。
    (四)證人：王萬福於九十一年三月七日到院證稱：﹁系爭土地興建七層樓房時，王
      萬得有交付被告乙○○新台幣（下同）貳佰萬元，原因為土地是我們四個兄弟
      所共有，興建七層樓房一棟時，二樓以上樓層已說好分配給兄弟何人，一樓部
      分分作肆份分配給兄弟四人，因為一樓分配面積大小不同，且各自面臨通路的
      情形亦不同，面臨較寬道路者價值高，面臨較窄道路者價值低，所以這貳佰萬
      元是作為補償一樓分配不平的部分。﹂證人王皆得於九十一年三月廿五日到院
      證稱：﹁系爭七層樓房合建時，王萬得有交付乙○○貳佰萬元，是在房子合建
      完成之後，因為一樓房子分成四間，大小坪數不一，所以大間的要補償給分得
      小間者，二樓以上因為面積均相同，所以沒有補貼的問題。﹂證人王菁蓮於九
      十一年三月廿五日到院證稱：﹁我們是以分配房屋大小來分配土地持分比例，
      房屋大的土地持分就多，房屋小的土地持分就小，因為王萬得分得的房子是比
      較大的，所以乙○○就依比例把土地０．九三坪過戶給王萬得。﹂
    (五)按民法第九十八條：﹁解釋意思表示，應探求當事人之真意，不得拘泥於所用
      之辭句。﹂查原告舉證物二之同意書，以被告之大哥王皆得曾同意補貼原告丁
      ○○因土地分配所生問題共肆拾萬元，欲證明被告因少給原告三．０七坪之土
      地，故亦應賠償原告因少給土地所受之損失（一坪以五十萬元計，共壹佰伍拾
      參萬伍仟元，500000×3.07∥0000000），惟：若果如原告所言，王皆得少給
      原告之土地計有一．三一坪，再依原告所稱一坪以五十萬元計算，則王皆得應
      賠償予原告之金額應為陸拾伍萬伍仟元（500000×1.31∥655000），並非如同
      意書所載之肆拾萬元，故原告舉證物二欲證明被告有王皆得般之賠償責任實有
      魚目混珠之嫌。次查證人王皆得於九十一年三月廿五日到院證稱：﹁原證二同
      意書是原告丁○○來找我說缺錢，要向我借錢﹂，足見，原證二係借據。末查
      原告應是在極度缺錢的情況下始出此下策，羅織謊言，欲透過法院向被告詐取
      些許金錢，此從原告丁○○、戊○○向銀行設定最高限額抵押權壹仟捌佰萬元
      ，且經  鈞院八十九年民執廉字第二一００二號查封系爭房屋之一樓及四樓（
      業由原告出賣予訴外人褚美雲及邱黃昭美）（詳答證一），及原告甲○○於八
      十八年五月間向被告及訴外人王萬福借貸貳佰萬元，並以租金作為償付借貸款
      項（答證四），足稽被告並無造成原告任何損害，否則，原告甲○○大可主張
      協議書上借款係被告買地的錢。
    (六)綜觀原證三譯文前後內容，譯文中被告所為之陳述皆是於系爭土地上興建房屋
      後，被告分得土地較原有之土地少了四坪，被告於譯文所稱，﹁現在照總金額
      下去照看對不對，大伯土地比我們多十坪，三分之一多分你，給我二百萬也照
      這坪數這樣也對，照這二條其他坪數我賣你四坪也在這裏面。﹂原告於譯文亦
      稱：﹁這是建物少了四坪。﹂詎原告竟將之惡意曲解為少給付四坪，顯見原告
      所述之事實根本不足採信。
    (七)證人王菁蓮於九十一年三月廿五日到院證稱：﹁合建分配方法，於建築師製作
      藍晒圖之前就已談好，建築師是依照分配方案畫圖，主要是一樓部分分成四間
      ，畫好圖以後再申請建造執照。﹂，且原證五律師函：﹁乙○○只過戶土地一
      坪與戊○○。﹂與起訴狀所載過戶坪數不符，足見在協議合建分配方法時，是
      由王萬得參與分配協議，原告並不知情，原告率爾起訴，實有誤會。
    (八)原告丁○○於九十一年三月廿五日到院陳述：﹁我父親已過逝前後十一年了，
      是在合建快要完工時死亡的。﹂，實不足採。惟查王萬得係在八十一年七月四
      日死亡（答證五），系爭建物係在八十年九月十一日建築完成（詳答證一），
      並登記於原告丁○○、戊○○、甲○○名下，此有八十年十月五日所簽立共同
      使用部分協議書（答證六）可證，從而，王萬得係在合建完成後死亡，且從原
      告所簽立共同使用部分協議書內，查無任何對分配不均保留聲明，足稽，原告
      於合建後並無任何損害。
    (九)末查，原告復未提出合建協議書及買賣契約書等積極有利證據。
  二、綜上所述，被告並無原告所述尚有三．○七坪土地拒不交付情事，反之，被告
      所分得之建物及土地既無占到地利之便，面積又比原告分別少一四．五五坪及
      二．○二坪，從而，原告之訴顯無理由。
參、證據：提出左列證物為證，並聲請訊問證人王皆得、王菁蓮、王萬福。
    答證一：建物登記謄本影本乙份。
        二：各房分得房屋土地分配表乙紙。
        三：房屋平面配置圖影本乙份。
        四：協議書影本乙紙。
        五：死亡證明書正本乙紙。
        六：共同使用部分協議書影本乙份。
    理      由
一、本件原告依不完全給付法律關係，起訴請求被告給付一百五十三萬五千元及法定
    遲延利息後，追加不當得利法律關係為請求，並減縮請求金額為一百四十四萬二
    千元，核與民事訴訟法第二百五十五條第七款、第三款規定相符，應予准許，合
    先敘明。
二、原告起訴主張：渠等係訴外人王萬得之繼承人，王萬得於八十年間，與被告乙○
    ○、訴外人王萬福、王皆得兄弟四人，協商就共有坐落台北縣三重市○○段○○
    段二五之一六地號土地興建七層樓房一棟，因各人持有土地面積並不相同，為配
    合房屋之分配，協議由王萬得以每坪土地五十萬元之價格，向被告購買基地土地
    四坪、向王皆得購買基地土地一點四六坪，並由王萬得交付被告二百萬元、交付
    王皆得七十三萬元，嗣王萬得於八十一年七月四日死亡，至八十一年十月十二日
    王皆得之女王菁蓮在辦理土地過戶時，被告部分僅過戶土地０．九三坪與原告戊
    ○○，王皆得部分亦僅過戶０．一五坪與戊○○，經原告向王皆得及被告催討結
    果，於八十九年九月三十日，始由王皆得補償返還原告四十萬元，而被告則均藉
    詞推諉，並稱「以每坪五十萬元買房屋之坪數，並非買土地」等語，查被告收受
    二百萬元後，既未依約將四坪土地全部過戶與原告，就其未過戶之三．０七坪部
    分，即屬不完全給付且有不當得利情事，茲就被告已過戶之０．九三坪土地，以
    每坪市價最高之六十萬元計算，僅值五十五萬八千元，被告即應將溢領之土地價
    款一百四十四萬二千元返還原告，爰依不完全給付及不當得利法律關係，訴請判
    決如聲明所示等情。
    被告則以：被告兄弟四人共有之系爭土地，持分比例依序為王皆得174/528 、王
    萬得118/528 、王萬福118/528 、乙○○118/528 ，即除王皆得對系爭土地之持
    分面積較大外，其餘三兄弟持分面積均相同，故本件並無原告所稱因每人持有土
    地面積各不相同，為配合房屋分配，原告之被繼承人王萬得須向被告購買土地之
    情形。實則王萬得所以交付被告二百萬元，乃因王萬得與被告土地持分相同，惟
    王萬得除二樓以上分配房屋面積與被告相同外，一樓房屋分得面積較被告多出一
    四．五五坪，且王萬得一樓房屋面臨較寬道路，復占有地利之便，故以二百萬元
    為補償等語置辯。
三、原告主張渠等繼承人王萬得於八十年間，與被告、訴外人王皆得、王萬福兄弟四
    人，就共有系爭土地合建七層樓房一棟，為合建房屋之分配，王萬得有交付被告
    二百萬元之事實，為被告所不爭執，固堪信為真實。惟原告主張該二百萬元乃王
    萬得以每坪五十萬元向被告購買合建土地四坪之價款等情，則為被告所否認，並
    辯稱：係合建房屋一樓分配不均之補償款等語。經查：
（一）原告主張系爭二百萬元係購買合建土地四坪價款之事實，雖提出八十九年九月
      三十日同意書及錄音帶語譯本各一件為證，然上開同意書係訴外人王皆得所書
      立，內容略為原告因系爭土地合建分配問題，與王皆得協調，王皆得同意再補
      貼原告四十萬元等語，並未提及王萬得、王皆得及被告兄弟間，於系爭共有土
      地合建時，王萬得有向王皆得或被告購買合建土地，每坪五十萬元等情，且錄
      音帶語譯本亦未明確提及上情，雖原告復主張依譯文所示，被告於錄音時已承
      認合建後土地少了四坪云云，惟此無非被告單純陳述其土地於合建前後增減情
      形而已，非必此減少土地即為王萬得以每坪五十萬元所價購，而應移轉予登記
      王萬得。此外，原告復未能再積極舉證以實其說，則原告主張系爭二百萬元係
      購買合建土地四坪價款之事實，即尚難信為真實。
（二）參以證人王萬福於審理中證稱：系爭土地合建時，王萬得有交付被告二百萬元
      之「原因為土地是我們四個兄弟所共有，興建七層樓房一棟時，二樓以上樓層
      已說好分配給兄弟何人，一樓部分分作肆份分配給兄弟四人，因為一樓分配面
      積大小不同，且各自面臨通路的情形亦不同，面臨較寬道路者價值高，面臨較
      窄道路者價值低，所以這二百萬元是作為補償一樓分配不平的部分」等語；證
      人王皆得證稱：王萬得有交付被告二百萬元，「是在房子合建完成之後，因為
      一樓房子分成四間，大小坪數不一，所以大間的要補償給分得小間者，二樓以
      上因為面積均相同，所以沒有補貼的問題」等語；證人王菁蓮證稱：「我們是
      以分配房屋大小來分配土地持分比例，房屋大的土地持分就多，房屋小的土地
      持分就小，因為王萬得分得的房子是比較大的，所以乙○○就依比例把土地０
      ．九三坪過戶給王萬得」等語，益徵被告抗辯系爭二百萬元係合建房屋一樓分
      配不均之補償款乙節，應與事實相符而堪可採信。
（三）又王皆得、王萬得、王萬福及被告兄弟四人就系爭土地合建七層樓房一棟，係
      先談妥房屋分配方案，再請建築師依分配方案製作藍晒圖（設計圖）等節，亦
      據證人王菁蓮證述綦詳，且為兩造所不爭執，是系爭土地合建案，王皆得四兄
      弟於協商合建時，各人分配房屋位置面積既已確定，則土地部分即依各人房屋
      面積比例分配登記，亦於合建時即可計算確定，故於王萬得與被告土地持分均
      相同情形下，若各人分配房屋位置面積不同，只須彼此協議補貼分配房屋價值
      差額即可，殊無另行價購土地之必要，尤見原告主張要與一般經驗法則及交易
      習慣相悖，洵無可取。
（四）再本件原告對於應登記與王萬得之房屋，皆按前述分配方案登記予原告之事實
      亦不爭執，顯見被告並已完成收受二百萬元房屋補償款之對價義務，自無何不
      完全給付或不當得利之可言。至該二百萬元房屋補償款是否高於一般市價，乃
      別一問題，本與原告之請求無涉，退萬步言，縱本件房屋補償款金額之約定，
      確實高出一般行情，然此約定究為原告被繼承人王萬得自行判斷所為，倘王萬
      得即願支付該金額予被告，似無於王萬得死亡後，再由其繼承人之原告置喙爭
      執餘地，均附此敘明。
四、綜上所述，本件原告主張渠等被繼承人王萬得，因系爭土地合建案，以每坪五十
    萬元價格向被告購買四坪土地，被告僅過戶０．九三坪，溢領一百四十四萬二千
    元土地價款之事實，尚難信為真實。從而，原告本於不完全給付及不當得利之法
    律關係，請求被告給付原告一百四十四萬二千元，及自起訴狀繕本送達翌日起至
    清償日止，按年息百分之五計算之利息，為無理由，應予駁回。又原告之訴既經
    駁回，其假執行之聲請即失依附，應併駁回之。
五、本件事證已臻明確，兩造其餘主張及攻擊防禦方法，核與判決結果不生影響，爰
    不一一論述，附此敘明。
據上論結，本件原告之訴為無理由，依民事訟訴法第七十八條，判決如主文。
中      華      民      國    九十一    年      五      月      九      日
                                    臺灣板橋地方法院民事第二庭
~B法  官  連士綱
右為正本係照原本作成。
如對本判決上訴，須於判決送達後廿日內向本院提出上訴狀。
中      華      民      國    九十一    年      五      月      十三    日
~B書記官  李宏明
